臺灣基隆地方法院刑事判決  
111 年度交易字第8 號
公  訴  人  臺灣基隆地方檢察署檢察官
被      告  朱振鄰


上列被告因公共危險案件，經檢察官提起公訴（110 年度偵字第
7218號），被告就被訴事實為有罪之陳述，本院裁定改依簡式審
判程序審理後判決如下：
    主    文
朱振鄰駕駛動力交通工具而有吐氣所含酒精濃度達每公升零點二
五毫克以上情形，累犯，處有期徒刑玖月。
    事    實
一、朱振鄰前因酒後駕車之公共危險案件，經本院以105 年度交
　　易字第80號判決判處有期徒刑8 月確定，於民國106 年4 月
　　 23 日執行完畢。朱振鄰明知飲酒後會影響意識、精神及注
　　意力，且飲酒後之酒精濃度如達法定標準，即不得駕駛動力
　　交通工具，仍於110年10月18日8時許，在基隆巿暖暖區某工
　　地飲用含酒精之保加達B 飲料後，於同日12時許騎乘車牌號
　　碼000-000 號機車外出購買便當，12時16分許，行經基隆巿
    安樂區麥金路64號前時，經員警發現朱振鄰臉有酒氣，遂對
    其攔停實施呼氣酒精濃度檢測，測得其吐氣所含酒精成份達
    每公升0.28毫克（0.28MG/L），而查悉上情。
二、案經基隆巿警察局第四分局報告臺灣基隆地方檢察署檢察官
    偵查起訴。
    理    由
一、本件被告所犯者非為死刑、無期徒刑、最輕本刑為3 年以上
　　有期徒刑之罪或高等法院管轄第一審案件，其於準備程序進
　　行中，先就被訴事實為有罪之陳述，經告知其簡式審判程序
　　之旨，並聽取公訴人、被告之意見後，本院業已依刑事訴訟
　　法第273 條之1 第1 項之規定，裁定改以簡式審判程序進行
　　本案之審理。
二、實體部分：
  ㈠被告朱振鄰坦認酒後駕車犯行，且有呼氣酒精測試紙、基隆
    巿警察局舉發違反道路交通管理事件通知單2 紙、財團法人
    台灣電子檢驗中心M00000000 號呼氣酒精測試器檢定合格證
    書附卷可憑，其自白核與證據相符，應可採信，犯行堪予認
    定，自應依法論科。
  ㈡新舊法比較：
　　行為後法律有變更者，適用行為時之法律。但行為後之法律
　　有利於行為人者，適用最有利於行為人之法律，刑法第2 條
    第1 項定有明文。查，被告行為後，刑法第185 條之3 規定
    於民國111 年1 月28日修正公布，並於同年月30日生效施行
    ，而修正前刑法第185 條之3 第1 項第1 款原規定：「駕駛
    動力交通工具而吐氣所含酒精濃度達每公升0.25毫克或血液
    中酒精濃度達百分之0.05以上者，處2 年以下有期徒刑，得
    併科20萬元以下罰金」，修正後刑法第185 條之3 第1 項第
    1 款則規定：「駕駛動力交通工具而吐氣所含酒精濃度達每
    公升0.25毫克或血液中酒精濃度達百分之0.05以上者，處3
    年以下有期徒刑，得併科30萬元以下罰金」。是比較新舊法
    之結果，修正後刑法第185 條之3 第1 款規定雖未更動該罪
    之構成要件及得科處之法定刑種，然已將有期徒刑、罰金之
    刑度均予提高，應以修正前刑法第185 條之3 第1 項第 1款
    規定對被告較為有利，爰依刑法第2 條第1 項前段規定，自
    應適用被告行為時即修正前刑法第185 條之3 第1 項第 1款
    之規定處斷，對被告較為有利。　　
　㈢核被告所為，係犯修正前刑法第185 條之3 第1 項第1 款之
    服用酒類而吐氣所含酒精濃度達每公升0.25毫克以上仍駕駛
    動力交通工具罪。
　㈣被告有事實欄所載論罪科刑執行完畢情形，有臺灣高等法院
    被告前案紀錄表乙份附卷可查，其於受徒刑執行完畢後 5年
    內，故意再犯本案有期徒刑以上之罪，為累犯，並審酌被告
    前有多次酒後駕車等前科，經判處罪刑執行完畢後，猶再為
    本案犯行，顯見被告之刑罰反應力薄弱，需再延長其矯正期
    間，避免被告再犯，認應依刑法第47條第1 項加重其刑。
  ㈤爰審酌被告前自民國89年至105 年間，共有7 次酒後駕車之
　　前案紀錄，明知飲酒過量對人之意識能力有不良影響，竟罔
    顧自己、他人生命、身體及公眾往來之安全，於服用酒類後
    ，駕車行駛於道路，對交通安全所生之危害非輕，及其呼氣
    酒精濃度每公升0.28毫克，暨其學歷（國小畢業）、經濟（
    勉持）等生活、智識等一切情狀，量處如主文所示之刑，以
    資警惕。
據上論斷，應依刑事訴訟法第284 條之1 、第273 條之1 第1 項
、第299 條第1 項前段，判決如主文。
本案經檢察官林秋田提起公訴、檢察官陳宜愔到庭執行職務。
中　　華　　民　　國　　111 　年　　4 　　月　　22　　日
                  刑事第五庭  法  官  吳佳齡
以上正本證明與原本無異。
如不服本判決應於收受送達後20日內向本院提出上訴書狀，並應
敘述具體理由；其未敘述上訴理由者，應於上訴期間屆滿後20日
內向本院補提理由書（均須按他造當事人之人數附繕本）「切勿
逕送上級法院」。
中　　華　　民　　國　　111 　年　　4 　　月　　22　　日
                              書記官  連懿婷           
附錄本案論罪法條：
修正前中華民國刑法第185 條之3
駕駛動力交通工具而有下列情形之一者，處2 年以下有期徒刑，
得併科20萬元以下罰金：
一、吐氣所含酒精濃度達每公升零點二五毫克或血液中酒精濃度
    達百分之零點零五以上。
二、有前款以外之其他情事足認服用酒類或其他相類之物，致不
    能安全駕駛。
三、服用毒品、麻醉藥品或其他相類之物，致不能安全駕駛。因
    而致人於死者，處三年以上十年以下有期徒刑；致重傷者，
    處一年以上七年以下有期徒刑。
曾犯本條或陸海空軍刑法第五十四條之罪，經有罪判決確定或經緩起訴處分確定，於五年內再犯第一項之罪因而致人於死者，處無期徒刑或五年以上有期徒刑；致重傷者，處三年以上十年以下有期徒刑。